臺灣高等法院刑事裁定
110年度毒抗字第1000號
抗  告  人  曾浩銓


上列抗告人因毒品危害防制條例案件，不服臺灣桃園地方法院中
華民國110年5月25日裁定（110年度毒聲字第971號），提起抗告
，本院裁定如下：
    主  文
抗告駁回。                                             
    理  由
一、原裁定意旨略以：抗告人即被告(下稱被告)曾浩銓前因施用
    毒品案件，經裁定送觀察、勒戒後，於民國102年9月25日執
    行完畢釋放。詎其猶未戒除毒癮，仍基於施用第二級毒品甲
    基安非他命之犯意，於109年8月17日中午12時許，在桃園市
    ○○區○○路000號4樓住處內，施用第二級毒品甲基安非他命1
    次等情，為被告於偵查中所供承不諱，並有相關毒品檢驗證
    物附卷可稽，被告施用第二級毒品犯行，已堪認定。是聲請
    人之聲請核屬有據，應予准許，爰依毒品危害防制條例第20
    條第1項之規定裁定將被告送勒戒處所觀察、勒戒等語。
二、抗告意旨略以：被告係配合保安大隊攔檢，警員帶被告至旁
    邊後，表示在被告車輛中控台有蒐到棉花棒，該棉花棒經初
    步檢驗結果呈現毒品反應，即將被告帶回保安大隊調查，警
    員不但不讓被告說明事實，且要被告在筆錄上承認棉花棒是
    其所有等語。
三、按109年1月15日修正公布、同年7月15日施行之毒品危害防
    制條例第20條第3項規定，犯第10條之罪於觀察、勒戒或強
    制戒治執行完畢釋放後，3年後再犯第10條之罪者，適用本
    條前2項之規定。上開所謂「3年後再犯」，只要本次再犯（
    不論修正施行前、後）距最近1次觀察、勒戒或強制戒治執
    行完畢釋放，已逾3年者，即該當之，不因其間有無犯第 10
    條之罪經起訴、判刑或執行而受影響（最高法院109年度台
    上大字第3826號刑事裁定）。
四、經查：
　㈠被告基於施用第二級毒品甲基安非他命之犯意，於109年8月1
    7日中午12時許，在桃園市○○區○○路000號4樓住處內，施用
    第二級毒品甲基安非他命1次等情，業經被告於警詢、檢察
    官偵訊時自白不諱（見毒偵卷第3頁、第48頁），並有台灣
    檢驗科技股份有限公司（濫用藥物實驗室－台北）於109年8
    月29日出具之濫用藥物檢驗報告、桃園市警察局保安警察大
    隊真實姓名與尿液、毒品編號對照表（尿液檢體編號：109
    保-0568）、桃園市政府警察局保安警警大隊毒品犯罪嫌疑
    人尿液採驗作業管制紀錄、桃園市政府警察局查獲毒品危害
    防制條例「尿液」初步鑑驗報告單各1份等附卷可憑，堪認
    被告上揭任意性自白即與事實相符，事證明確，被告施用第
    二級毒品犯行，已堪認定。
　㈡又被告前因施用毒品案件，先經裁定觀察、勒戒，嗣認無繼
    續施用毒品傾向，於102年9月25日執行完畢釋放出所，是被
    告最近1次觀察、勒戒執行完畢期滿為102年9月25日，距其
    本次施用之109年8月17日，已逾3年，揆諸上開裁定意旨，
    聲請人聲請將被告送觀察、勒戒，並無違背法令、事實認定
    有誤或其裁量有重大明顯瑕疵等事項，嗣經原審依毒品危害
    防制條例第20條第1項之規定裁定被告送勒戒處所觀察、勒
    戒，並無違法或不當之處。
　㈢至抗告意旨雖稱：搜得之棉花棒非其所有，本案員警製作調
    查筆錄時，未讓被告有說明真相之機會等語。惟查，
　⒈按搜索，經受搜索人出於自願性同意者，得不使用搜索票；
    但執行人員應出示證件，並將其同意之意旨記載於筆錄，刑
    事訴訟法第131條之1定有明文。前開規定係因搜索採令狀主
    義之立法本旨，乃為保障被搜索場所主人之居住自由與隱私
    權，故如經場所主人同意後所為之搜索，縱無搜索票，因與
    上開令狀主義之立法本旨無違，所扣押之證物，即非違法取
    得之證物。本案被告於109年8月17日20時許，在桃園市○○區
    ○○路○段000號前，駕駛2326-YX號牌自用小客車違規紅線停
    車，經警盤檢後同意搜索，而於上開車輛中央扶手置物處內
    發現疑沾有不明髒污之棉花棒，經以檢驗試劑初步檢驗後呈
    甲基安非他命陽性反應，被告當場自承施用毒品時，用該枝
    棉花棒清理施用安非他命的玻璃球吸食器，員警遂將被告帶
    回桃園市政府警察局保安警察大隊調查，並經其同意採集尿
    液檢體送驗等情，已據被告於警詢供述在卷（見毒偵卷第1
    頁反面至第2頁），並有自願受搜索同意書、桃園市政府警
    察局搜索扣押筆錄、扣押物品目錄表、扣押物品收據、查獲
    涉嫌毒品危害防制條例毒品初步鑑驗報告單、查扣物品照片
    、刑事報告書等件（見毒偵卷第1頁、第11-1頁至第13頁、
    第17頁、第20頁）在卷可稽。審酌自願受搜索同意書有被告
    簽名，其上載明被告自願同意接受警方搜索其身體、車輛(
    號牌：2326-YX號)物件（毒偵卷第11-1頁）。是以，本案承
    辦員警係在徵得被告之同意後為搜索，並發現該得為證據之
    棉花棒而扣押，自難認警員於進行本案搜索、扣押等程序有
    何違法之情事。
　⒉參以被告於警詢時供承：其願意配合員警回保安大隊調查等
    語(見毒偵卷第1頁反面)，足認警方亦係徵得被告之同意，
    帶同被告前往保安大隊調查及採尿等情無訛，亦難認有何程
    序違法之情形。
　⒊綜上，本案承辦員警於攔檢、搜索被告後，徵得被告之同意
    而帶同返回警局，並製作調查筆錄及採尿送驗，尚無違法、
    不當或程序有何重大明顯之瑕疵。至扣案之棉花棒究否為被
    告所有，並不影響被告上開施用第二級毒品之事實。
　㈣綜上所述，抗告意旨所指，均無理由，應予駁回。
據上論斷，應依刑事訴訟法第412條，裁定如主文。
中　　華　　民　　國　　110 　年　　7 　　月　　5 　　日
                  刑事第二十庭  審判長法　官  王復生  
　　　　　　　　　　　　　　　　　　　法　官  遲中慧
　　　　　　　　　　　　　　　　　　　法　官  蕭世昌
以上正本證明與原本無異。
不得再抗告。
                                      書記官  吳建甫   
中　　華　　民　　國　　110 　年　　7 　　月　　5 　　日